【裁判字號】    96,抗,2062
【裁判日期】    970104
【裁判案由】    假扣押
【裁判全文】
臺灣高等法院民事裁定                  96年度抗字第2062號
抗  告  人  新興資產管理股份有限公司
法定代理人  甲○○
上列抗告人與相對人乙○○等間假扣押事件，對於中華民國96年
11月19日臺灣宜蘭地方法院96年度裁全字第983號裁定，提起抗
告，本院裁定如下：
    主      文
抗告駁回。
抗告訴訟費用由抗告人負擔。
    理      由
一、按債權人就金錢請求或得易為金錢請求之請求，欲保全強制
    執行者，得聲請假扣押；假扣押，非有日後不能強制執行或
    甚難執行之虞者，不得為之；請求及假扣押之原因應釋明之
    ，民事訴訟法第522條第1項、第523條第1項、第526條第1項
    定有明文。又新修正民事訴訟法第526條第2項，已將「債權
    人雖未為前項釋明，如就債務人所應受之損害已供法院所定
    之擔保者，得命為假扣押」之規定，修正為「前項釋明如有
    不足，而債權人陳明願供擔保或法院認為適當者，法院得定
    相當之擔保，命供擔保後為假扣押」，以與同條 第1項規定
    「請求及假扣押之原因，應釋明之」相呼應。是請求及假扣
    押之原因，債權人如未先為釋明，縱就債務人所應受之損害
    供法院所定之擔保者，亦不得命為假扣押，必因釋明而有不
    足，並經債權人陳明願供擔保或法院認為適當者，始得命供
    擔保後為假扣押（最高法院94年度臺抗字第665號及94年度
    臺抗字第156號裁定參照）。
二、抗告人於原法院聲請意旨略以：相對人乙○○於民國（下同
    ）88年1月11日邀同相對人丁○○及第三人胡金里（已死亡
    ）為連帶保證人，與原債權人臺灣土地銀行股份有限公司（
    下稱土地銀行）訂立農業發展基金貸款，向土地銀行借款新
    臺幣（下同）70萬元。詎相對人乙○○僅繳息至92年8月11
    日，即未依約履行，尚積欠24萬5,500元及利息、違約金，
    依約相對人應負清償責任，而原債權人土地銀行業於96年6
    月12日將本案債權讓與抗告人，又頃聞胡金里之繼承人丙○
    ○等9人正圖處分其財產中，為恐日後有不能執行或甚難執
    行之虞，抗告人願供擔保以代釋明，聲請假扣押云云，固據
    抗告人提出貸款借據、約定書、債權讓與證明書、登報公告
    、原法院94年度執未字第4818號民事執行處函（以上均影本
    ）為證，以釋明其請求之原因，惟抗告人就其主張有日後不
    能強制執行或甚難執行之虞之假扣押原因，並未提出可即時
    調查之證據以為釋明，依上開說明，法院自不得命為假扣押
    。因而原裁定駁回抗告人之聲請，並無不合。抗告意旨仍未
    就假扣押原因為任何釋明，徒指原裁定不當，求予廢棄，為
    無理由，應予駁回。
三、據上論結、本件抗告為無理由，爰裁定如主文。
中    華    民    國    97    年    1     月    4     日
                  民事第十五庭
                      審判長法  官  林恩山
                            法  官  陳雅玲
                            法  官  郭松濤
正本係照原本作成。
不得抗告。
中    華    民    國    97    年    1     月    4     日
                            書記官  方素珍


司法院資訊處製作；財團法人民間司法改革基金會備份。
